臺灣臺中地方法院刑事判決　　　　　　 96年度簡上字第572號
上　訴　人　臺灣臺中地方法院檢察署檢察官
被　　　告　乙○○
上列上訴人因被告傷害案件，不服本院台中簡易庭96年度簡字第
53號中華民國96年3月9日第一審判決（聲請案號：95年度偵續字
第267號）提起上訴，本院判決如下：
    主    文
原判決撤銷。
乙○○共同傷害人之身體，處有期徒刑肆月，如易科罰金，以銀
元佰元即新臺幣玖佰元折算壹日。減為有期徒刑貳月，如易科
罰金，以銀元佰元即新台幣玖佰元折算壹日。緩刑貳年。
    犯罪事實及理由
一、犯罪事實：王世榮因積欠江志鵬新台幣（下同）4千元，乃
    於民國94年7月31日21時許，要求乙○○與真實姓名年籍不
    詳、綽號「阿謙」、「阿韋」之男子陪同其前往江志鵬開設
    於台中市○○區○○路12之6號之賭場還債，乙○○及「阿
    謙」、「阿韋」在上開賭場前，因細故與江志鵬之友人葉國
    忠發生口角爭執，葉國忠並作勢要毆打乙○○等人，乙○○
    等人唯恐不敵、立即離去，由乙○○駕駛租賃之車牌後4碼
    為2678號自小客車載送王世榮返家後，與「阿謙」、「阿韋
    」思及與葉國忠發生口角爭執之經過，心有不甘，乃與「阿
    謙」、「阿韋」基於傷害人之身體之犯意聯絡，由「阿謙」
    、「阿韋」在上開自小客車內撥打電話，邀集與其等有傷害
    犯意聯絡之不詳姓名人士約2、30人，攜帶不明刀械、棍棒
    ，約定於台中市○○○路與黎明路口某便利商店前會合後，
    由乙○○駕駛上開自小客車在前方帶路，於同日21時40分許
    ，返回上開江志鵬開設之賭場，欲向葉國忠尋仇，惟此時葉
    國忠已經離去，適有甲○○、丙○○在上開賭場內賭博、聊
    天，「阿謙」、「阿韋」及該不詳姓名人士約20、30人乃分
    持不明刀械、棍棒毆打現場之人，致甲○○受有左足第四腳
    掌骨開放性骨折併肌腱斷裂之傷害，丙○○受有左手第3、4
    手掌骨開放性骨折併肌腱斷裂、左髖及左大腿多處深層撕裂
    傷、左踝開放性骨折併肌腱斷裂之傷害。
二、證據名稱：
    (1)證人甲○○、丙○○、江志鵬、楊長偉、王世榮、賴建宏
      、葉國忠、張瑞獻於警詢中之證述。
    (2)證人甲○○、丙○○、江志鵬、楊長偉、王世榮於偵訊時
      之證述。
    (3)林新醫院診斷證明書2份（警卷第53-54頁）、小客車租賃
      合約書1份（警卷第57頁）、現場照片6張（警卷第61頁）
    (4)被告乙○○於本院行準備程序時所為之自白。
三、核被告乙○○所為，係犯刑法第277條第1項之普通傷害罪。
    按行為人參與構成要件行為之實施，並不以參與構成犯罪事
    實之全部或始終參與為必要，即使僅參與構成犯罪事實之一
    部分，或僅參與某一階段之行為，亦足以成立共同正犯；故
    共同實施犯罪行為之人，在合同意思範圍以內，各自分擔犯
    罪行為之一部，相互利用他人之行為，以達其犯罪之目的者
    ，即應對於全部所發生之結果，共同負責（最高法院28年上
    字第3110號判例參照）。查本件被告雖未親自下手實施傷害
    行為，然下手實施傷害行為之「阿謙」、「阿韋」及該不詳
    姓名人士約2、30人，係經被告帶領前往江志鵬開設之賭場
    ，始下手實施傷害犯行，目的在於教訓葉國忠，其等先為謀
    議，再分工行事，故彼此間確有犯意聯絡及行為分擔無疑，
    是被告與「阿謙」、「阿韋」及該不詳姓名人士約2、30人
    ，就前開傷害犯行，有犯意聯絡及行為分擔，為共同正犯。
    被告以一傷害行為，同時造成告訴人甲○○、丙○○受傷，
    係以一行為同時觸犯2個傷害罪名，為想像競合犯，應依刑
    法第55條之規定，從一重處斷。爰審酌被告僅因細故，即糾
    眾毆打告訴人，對告訴人身體及心理上所造成之損害非輕，
    惟念及其犯罪後坦承犯行、態度尚佳等一切情狀，量處如主
    文所示之刑，並諭知易科罰金之折算標準。末查，被告行為
    後，刑法第41條第1項前段有關易科罰金折算之標準，業經
    總統於94 年2月2日公布修正，自95年7月1日施行，被告於
    本件犯罪時之修正前刑法第41條第1項前段係規定：「犯最
    重本刑為5年以下有期徒刑以下之刑之罪，而受6個月以下有
    期徒刑或拘役之宣告，因身體、教育、職業、家庭之關係或
    其他正當事由，執行顯有困難者，得以1元以上3元以下折算
    一日，易科罰金。」，被告行為時之易科罰金折算標準，修
    正前罰金罰鍰提高標準條例第2條前段（現已刪除）規定，
    就其原定數額提高為100倍折算1日，則本件被告行為時之易
    科罰金折算標準，應以銀元300元折算1日，經折算為新台幣
    後，應以新台幣900元折算為1日。惟修正後刑法第41條第1
    項前段則規定：「犯最重本刑為5年以下有期徒刑以下之刑
    之罪，而受6個月以下有期徒刑或拘役之宣告者，得以新台
    幣1,000元、2, 000元或3,000元折算1日，易科罰金。」，
    比較修正前後之易科罰金折算標準，以95年7月1日修正前之
    規定，較有利於被告，則應依刑法第2條第1項前段，適用修
    正前刑法第41 條第1項前段規定，以銀元3百元即新台幣9百
    元定其易科罰金之折算標準。
四、原審予以論罪科刑，應無不當，量刑亦甚妥適，惟查本件犯
    罪時間在96年4月24日以前，合乎中華民國96年罪犯減刑條
    例之規定，原審未及審酌，應由本院將原判決撤銷改判，依
    該條例第2條第1項第3款減輕其刑二分之一，並諭知易科罰
    金之折算標準。又查被告並無前科，未曾受有期徒刑以上刑
    之宣告，有臺灣高等法院被告前案紀錄表1份附卷可佐，被
    告犯後業與被害人達成和解，有和解書1份附卷可佐，本院
    認其經此教訓，當知警惕，應無再犯之虞，本院認以暫不執
    行為適當，爰依條正後刑法第74條第1項第1款，併予宣告緩
    刑二年，以啟自新。
據上論斷，應依刑事訴訟法第455條之1第1項、第3項、第369條
第1項前段、第364條、第299條第1項前段，刑法第2條第1項前段
、第28條、第277條第1項、第55條、第74條第1項第1款，修正前
第41條第1項前段、罰金罰鍰提高標準條例第1條前段、修正前罰
金罰鍰提高標準條例第2條，中華民國罪犯減刑條例第2條第1項
第3款、第7條、第9條，判決如主文。
本案經檢察官郭明嵐到庭執行職務。
中　　華　　民　　國　　96　　年　　9　 　月　　4 　　日
                  刑事第七庭  審判長　法  官  陳如玲
                                      法  官  高文崇
                                      法  官  郭德進
上正本證明與原本無異。
不得上訴。
                                      書記官  陳惠玲
中　　華　　民　　國　　96　　年　　9 　　月　　5 　　日
附錄論罪科刑法條
中華民國刑法第277條
（普通傷害罪）
傷害人之身體或健康者，處3年以下有期徒刑、拘役或1千元以下
罰金。
犯前項之罪因而致人於死者，處無期徒刑或7年以上有期徒刑；
致重傷者，處3年以上10年以下有期徒刑。
